【裁判字號】    95,交訴,99
【裁判日期】    951229
【裁判案由】    公共危險等
【裁判全文】
臺灣新竹地方法院刑事判決              95年度交訴字第99號
公  訴  人  臺灣新竹地方法院檢察署檢察官
被      告  乙○○
上列被告因公共危險等案件，經檢察官提起公訴（95年度調偵字
第169號），本院依簡式審判程序判決如下：
    主  文
乙○○因過失傷害人，處拘役肆拾日，如易科罰金，以銀元佰
元即新臺幣玖佰元折算壹日。又駕駛動力交通工具肇事，致人受
傷而逃逸，處有期徒刑柒月。
    事  實
一乙○○於民國95年3月25日18時30分許，駕駛車牌號碼W3-5337
  號自用小客車，由新竹縣芎林鄉往竹東鎮之方向行駛於公路，
  ，行經新竹縣竹東鎮○○路竹林大橋欲左轉北興路時，本應隨
  時注意汽車在同一車道行駛時，除超越前車外，後車與前車之
  間應保持隨時可以煞停之距離；且應注意車前狀況，隨時採取
  必要之安全措施。而依事發當時雖為夜間、雨天、路面濕潤，
  但現場有照明設施，柏油路面無缺陷、無障礙物且視距良好，
  並無不能注意之情形，竟疏未注意車前狀況及保持安全距離，
  自後追撞於同向行駛在前、亦欲左轉北興路之甲○○駕駛車牌
  號碼8F-6089號自用小客車左後車輪處，致甲○○受有頭部外
  傷併頭皮撕裂傷、背挫傷、頸部外傷及左耳輕度聽力喪失等傷
  害，甲○○搭載之女兒丙○○則受有頭部外傷併額頭紅腫之傷
  害。乙○○明知其駕車肇事致人受傷後，應即採取救護或其他
  必要措施，不得駛離，竟未下車為任何必要之救護、報警措施
  ，即逕自駕車逃逸。嗣經甲○○記下車號並自行報警處理，始
  循線查獲。
二案經被害人兼丙○○法定代理人甲○○訴由新竹縣警察局竹東
  分局報請臺灣新竹地方法院檢察署檢察官偵查起訴。
    理  由
一本件被告乙○○所犯二罪（詳下述），均非死刑、無期徒刑、
  最輕本刑為3年以上有期徒刑之罪，或高等法院管轄第一審之
  案件，被告於本院準備程序進行中，就被訴事實為有罪之陳述
  ，經本院合議庭認合於修正後刑事訴訟法第273條之1第1項之
  規定，裁定進行簡式審判程序，合先敘明。
二認定犯罪事實所憑之證據及認定之理由：
(一)訊據被告對於上開事實於偵查中及本院行準備程序、審理時均
  坦承不諱，核與告訴人甲○○之指訴相符，並有道路交通事故
  現場圖、調查報告表(一)(二)、國泰綜合醫院新竹分院診斷證明書
  各1份、竹東榮民醫院診斷證明書及慈濟綜合醫院臺北分院診
  斷證明書各2紙、道路交通現場照片及車損照片各3張在卷可稽
  。
(二)按汽車在同一車道行駛時，除超越前車外，後車與前車應保持
  隨時可以煞停之距離；又汽車行駛時，應隨時注意車前狀況，
  並採取必要安全措施，道路交通安全規則第94條第1項、第3項
  分別定有明文。查被告明知且本應遵守上述道路交通安全規則
  之規定，且依案發時雖為夜間、雨天、地面濕潤，但現場有照
  明設施，柏油路面無缺陷，視距良好，並無不能注意之情事，
  有前揭道路交通事故現場圖、調查報告表(一)(二)及現場照片附卷
  可稽，竟疏於注意，致追撞告訴人駕駛之車輛，造成告訴人及
  其女兒丙○○上述之傷害，被告對於本件車禍之發生顯有過失
  。從而，本案事證明確，被告過失傷害、肇事逃逸犯行，均堪
  認定，應依法論科。
三論罪與科刑：
  核被告所為，係犯刑法第185條之4之肇事逃逸罪及同法第284
  條第1項前段之過失傷害罪。被告以一過失行為同時導致告訴
  人及丙○○之傷害，係一行為觸犯二罪名之想像競合犯，應依
  刑法第55條之規定從一過失傷害罪處斷。被告所犯上開二罪間
  ，犯意各別、罪名及行為均互異，應予分論併罰。本院審酌被
  告犯罪後雖知坦承犯行，但以其未遵守道路交通規則肇事在先
  ，又於事故後逃逸，迄今仍不願誠摯與告訴人洽談和解事宜且
  態度輕率，對肇事後逃逸之動機亦始終推諉，難認已有深切反
  省之意，犯後態度顯然不佳，並考量被害人等所受傷害等情狀
  ，分別量處如主文所示之刑。又依被告行為時之刑法第41條第
  1項前段及修正前罰金罰鍰提高標準條例第2條前段（現已刪除
  ）之規定，關於易科罰金折算標準，應以銀元300元即新臺幣
  900元折算為1日。惟95年7月1日修正公布施行之刑法第41條第
  1項前段規定：「犯最重本刑為5年以下有期徒刑以下之刑之罪
  ，而受6個月以下有期徒刑或拘役之宣告者，得以新臺幣1千元
  、2千元或3千元折算1日，易科罰金。」。經比較修正前後之
  易科罰金折算標準，以修正前之規定較有利於被告，自應依修
  正後刑法第2條第1項前段，適用修正前刑法第41條第1項前段
  之規定，就被告所犯過失傷害罪，諭知易科罰金折算標準。
四適用之法律：
  據上論斷，應依刑事訴訟法第273條之1第1項、第299條第1項
  前段，刑法第2條第1項前段、第185條之4、笫284條第1項前段
  ，修正前刑法第41條第1項前段，罰金罰鍰提高標準條例第1條
  前段，修正前罰金罰鍰提高標準條例第2條，現行法規所定貨
  幣單位折算新臺幣條例第2條，判決如主文。
本案經檢察官張凱絜到庭執行職務。
中    華    民    國    95    年    12    月    29    日
              刑事第二庭  法  官   鄭子俊
以上正本證明與原本無異。
如不服本判決應於收受本判決後十日內向本院提出上訴書狀，其
未敘述上訴理由者，並得於提起上訴後十日內向本院補提理由書
狀( 均須按他造當事人之人數附繕本 )「切勿逕送上級法院」。
中    華    民    國    95    年    12    月    29    日
                          書記官   沈藝珠
附錄本案論罪科刑法條全文：
刑法第185條之4
駕駛動力交通工具肇事，致人死傷而逃逸者，處六月以上五年以
下有期徒刑。
刑法第284條
因過失傷害人者，處6月以下有期徒刑、拘役或500元以下罰金，
致重傷者，處1年以下有期徒刑、拘役或500元以下罰金。
從事業務之人，因業務上之過失傷害人者，處1年以下有期徒刑
、拘役或1千元以下罰金，致重傷者，處3年以下有期徒刑、拘役
或2千元以下罰金。


司法院資訊處製作；財團法人民間司法改革基金會備份。
